【裁判字號】    90,易,1045
【裁判日期】    900514
【裁判案由】    贓物
【裁判全文】
O灣高雄地方法院刑事判決                          九十年度易字第一四五號
    公  訴  人  臺灣高雄地方法院檢察署檢察官
    被      告  戊○○
    被      告  丙○○
    選任辯護人  吳文豐
右列被告因贓物案件，經檢察官提起公訴（八十八年度偵字第二五九二五號、第二五
九二六號、八十九年度偵字第八五五九號、第一０八二七號），本院判決如左：
    主  文
戊○○、丙○○故買贓物，各處有期徒刑肆月，如易科罰金，均以參佰元折算壹日。
均緩刑貳年。
    事  實
一、戊○○明知庚○○（另行審結）所持有之車牌Ｃ五—三一五一號、裕隆一九九五
    西西、一九九九年份自小客車一輛（為乙○○所有，於民國八十八年三月二十六
    日遭自稱「楊冠群」之不詳姓名男子詐騙交付）係來路不明之贓物，竟於八十八
    年三月下旬某日，透過不知情之己○○介紹，在高雄市大樂量販店附近某游泳池
    前，向庚○○以新台幣（下同）二十九萬元之賤價買受上開車輛及ＹＺ—八二五
    ○號車牌二面後，隨即將Ｃ五—三一五一號車牌二面卸下丟棄，改掛ＹＺ—八二
    五○號車牌於上開車輛駛用，嗣於八十八年九月十八日下午八時二十分，駕駛上
    開贓車經屏東縣枋山鄉台一線四五一公里處，為警攔檢查獲上情。
二、丙○○亦明知庚○○持有之ＺＢ—四四四七號、中華一八三四西西、一九九九年
    份自小客車一輛（為不詳之人於八十八年七月二十六日，偽以甲○○名義，並冒
    用偽造甲○○與其妻朱范紀珍之身分證，向奇異融資股份有限公司，詐購取得）
    係來路不明之贓物，竟於八十八年八月二十四日在高雄市○○路與博愛路口，向
    庚○○以二十四萬五千元之代價買受上開車輛、ＺＢ—七六○八號車牌兩面及丙○○名義之八十八年八月二十四日新領ＺＢ—七六○八號車之行車執照後，將Ｚ
    Ｂ—四四四七號車牌卸下，改掛ＺＢ—七六○八號車牌於上開車輛駛用。於八十
    九年初，為警在國道查獲其違規駕駛該贓車，而以ＺＢ—七六○八號行車執照接
    受開單罰鍰並吊扣車牌，嗣後丙○○駕駛該贓車即未懸掛車牌，嗣於八十九年二
    月十四日下午二時，丙○○駕駛上開車輛行經台南縣七股鄉○○○號道路與南二
    十六號道路口，為警攔檢查獲上情。
三、案經國道公路警察局省道第三隊、及台南縣警察局佳里分局先後移送，暨台灣屏
    東地方法院檢察署檢察官、台灣台南地方法院檢察署檢察官呈請臺灣高等法院檢
    察署檢察長核轉台灣高雄地方法院檢察署檢察官偵查起訴。
    理  由
一、訊據被告戊○○、丙○○對於在右開時、地向庚○○購買上開車輛及車牌之事實
    雖供認不諱，惟均矢口否認有何故買贓物之犯行，均辯稱：庚○○告知上開車輛
    是分期付款的車子，因車主繳不出貸款才轉賣，又怕車輛遭銀行取回，才改掛其
    他車輛之車牌駛用，不知車輛係贓車云云。惟查：
（一）Ｃ五—三一五一號自小客車原係乙○○於八十八年三月二十五日，以九十四萬
      餘元之含稅價格所買，購後次日，遭冒稱楊冠群者以協助貸款為餌騙走，並經
      冒貸七十萬元等情，業經證人即被害人乙○○（經本院傳訊未到）於偵查中證
      述明確（八十八年度偵字第二五九二五號偵卷八十八年十一月五日訊問筆錄）
      ，足見Ｃ五—三一五一號自小客車確係贓物無誤。又共同被告庚○○於偵、審
      中對於以二十五萬元購得該新車後賣予戊○○等情亦供認不諱（八十八年度偵
      字第二五九二六號偵卷八十九年六月七日訊問筆錄），核與證人己○○到庭結
      證情節相符（本院九十年四月二十七日審判筆錄）；且Ｃ五—三一五一號自小
      客車自所有人於八十八年三月二十五日乙○○購得，稅後為價格九十四萬餘元
      ，至被告買受之日止尚未及一週，此有Ｃ五—三一五一號自小客車之車籍查詢
      資料、完稅及出廠證明書、牌照稅與燃料費繳款書、統一發票、汽車新領牌照
      登記書各一份在卷可稽，若係原車主繳不出貸款而轉賣，豈有將車未及一週即
      以顯不相當之低價二十五萬元或二十九萬元出售，並為掩人耳目而改掛其他車
      牌之理，是被告戊○○與共同被告庚○○於收受該車之時，顯有贓物之認識甚
      明。此外，復有貸款切結書、附條件買賣設定登記申請書、註銷登記申請書、
      清償證明書、警局之報案證明聯單、贓物領據、乙○○之已簽名蓋指押之空白
      委託書、切結書、與買賣合約書等文件及查獲車輛之照片、及辛○○名下ＹＺ
０    八二五○號老車之過戶資料、車籍查詢資料、補領車牌文件各一份在卷可稽，
      被告所辯顯係卸責之詞，不足採信，其犯行堪以認定。
（二）ＺＢ—四四四七號自小客車一輛，係為不詳之人於八十八年七月二十六日，偽
      以甲○○名義，並冒用偽造甲○○與其妻朱范紀珍之身分證，向奇異融資股份
      有限公司，詐購取得等情，業經證人即被害人甲○○、丁○○、何玉玟於偵查
      中證述明確（八十九年度偵字第八五五九號偵卷八十九年五月五日訊問筆錄）
      ，並有ＺＢ—四四四七號全新汽車之出廠完稅證明書、車輛查詢資料、變造甲○○夫婦之身分證影本、偽造甲○○夫婦所簽之本票、授權書、動產擔保交易
      契約書、偽造甲○○簽名按指押之空白汽車買賣合約書、登載甲○○名義之不
      實保險單與行車執照各一份在卷可稽，足見上開車輛確為贓車無誤。況共同被
      告庚○○於八十八年八月初向丙○○推銷ＺＢ—四四四七號贓車時，距該車於
      八十八年七月二十六日完稅出廠時甚暫，出廠價為七十七萬餘元、分期付款價
      為九十三萬餘元，有上開完稅證明書可參，然被告丙○○購得之價格僅為二十
      四萬餘元，新車出廠未逾一個月而交易差價懸殊若此，僅贓車買賣始能類比等
      情觀之；參以共同被告庚○○並未將ＺＢ—七六○八號車交付丙○○，僅交付
      ＺＢ—七六○八號車牌兩面，供丙○○懸掛在ＺＢ—四四四七號贓車上駕駛，
      交易當時，彼二人顯已有防患為警查獲贓車之措施，且足見被告丙○○確有贓
      物認識，亦甚灼然。是其所辯亦係卸責之詞，不足採信，其犯行堪以認定。
二、按被告行為後，刑法第四十一條已於九十年一月十日修正公布施行，於同年月十
    二日生效，比較新舊法，其易科罰金之要件，以新法較有利於被告，依刑法第二
    條第一項前段之規定，自應適用修正後之刑法第四十一條第一項，為其易科罰金
    之要件。核被告戊○○、范植詮所為均係犯刑法第三百四十九條第二項之故買贓
    物罪。審酌被告犯罪之動機、目的、手段，其品性、生活狀況、智識程度、犯罪
    所生之損害，及事後深表悔意，犯罪後態度尚佳等一切情狀，量處如主文所示之
    刑，並諭知易科罰金之折算標準，以資懲儆。又被告二人前均未曾受有期徒刑以
    上刑之宣告，有台灣高等法院被告全國前案紀錄表、台灣高雄地方法院檢察署刑
    案資料查註紀錄表各二份在卷可參，因一時失慮，偶罹刑典，事後已坦承犯行，
    深具悔意，經此刑之宣告後，應知警惕而無再犯之虞，本院因認暫不執行其刑為
    當，予以宣告緩刑二年，用啟自新。
三、被告庚○○部分另行審結。
據上論斷，應依刑事訴訟法第二百九十九條第一項前段、刑法第三百四十九條第二項
、第二條第一項前段、第四十一條第一項、第七十四條第一款、罰金罰鍰提高標準條
例第一條前段、第二條，判決如主文。
本案經檢察官郭麗娟到庭執行職務。
中      華      民      國    九  十    年      五      月    十  四    日
                                  臺灣高雄地方法院刑事第三庭
                                      法  官  葉  啟  洲
右正本證明與原本無異。
如不服本判決，應於判決送達後十日內，向本院提出上訴狀。
                                      書記官  盧  雅  婷
中      華      民      國    九  十    年      五      月    十  七    日
附錄本判決之論罪法條：
刑法第三百四十九條第二項
搬運、寄藏、故買贓物或為牙保者，處五年以下有期徒刑、拘役或科或併科一千元以
下罰金。


司法院資訊處製作；財團法人民間司法改革基金會備份。
